智慧財產法院刑事判決
                                 100年度刑智上訴字第10號
上　訴　人　李明賢　　　　
即　被　告　　　　　　　　號
上列上訴人因違反著作權法案件，不服臺灣板橋地方法院九十九
年度智訴字第十六號，中華民國九十九年十一月二十四日第一審
判決（起訴案號：臺灣板橋地方法院檢察署九十八年度偵字第三
一五七一號、九十九年度偵字第四四九二號），提起上訴，本院
判決如下：
    主  文
上訴駁回。
    事  實
一、李明賢前因詐欺案件，經臺灣高雄地方法院以九十六年度簡
    字第二四七五號判處有期徒刑四月確定，嗣經同法院以九十
    七年度聲減字第一○六九號裁定減為有期徒刑二月，甫於九
    十七年五月十八日縮刑期滿執行完畢；另因違反著作權法案
    件，經同法院以九十七年度簡字第三○六號判處有期徒刑四
    月、四月，並定應執行有期徒刑六月確定（因病尚未執行）
    。詎仍不知警惕，明知如附表一所示之視聽著作或電腦程式
    著作，分別為附表一所示各該公司享有著作財產權，且依我
    國著作權法第四條第二款規定及自民國九十一年一月一日在
    中華民國管轄區域內生效之世界貿易組織（WTO ）協定附錄
    「與貿易有關之智慧財產權協定」（TRIPS ），均係受我國
    著作權法保護之視聽著作，其中美商迪士尼企業股份有限公
    司（下稱美商迪士尼公司）、美商華納兄弟娛樂公司（下稱
    美商華納公司）、美商廿世紀福斯影片股份有限公司（下稱
    美商廿世紀福斯公司）、美商環球影片製作有限責任合夥（
    下稱美商環球合夥）、美商哥倫比亞影片股份有限公司（下
    稱美商哥倫比亞公司）、美商新力影片家庭娛樂股份有限公
    司（下稱美商新力公司）、美商新線製作股份有限公司（下
    稱美商新線公司）、美商派拉蒙影片股份有限公司（下稱美
    商派拉蒙公司），並授權我國得利影視股份有限公司（下稱
    得利公司）在臺灣地區享有重製及散布等權利，渠等公司所
    享有著作權之著作，迄今均尚在著作權存續時間之內，任何
    人未經該等著作權人之同意或授權，不得擅自重製或將非法
    重製品散布，竟與真實姓名年籍不詳綽號「阿修」之成年男
    子、曾仁俊及莊朝琮，共同基於意圖銷售而擅自以重製於光
    碟之方法侵害他人之著作財產權之犯意聯絡，自九十八年二
    月間某日起，由「阿修」負責在中國大陸地區架設「非凡電
    玩小舖（http://www.101dvdmall.com ）」、「小肥豬影音
    （http ://www.3k3kdvd.com ）」、「天天影音村（http:
    //w ww.dvd0000000.com ）」等網站，供不特定之人上網選
    購上揭侵害視聽著作、電腦程式著作之盜版光碟片，待有客
    戶下訂後，便將光碟母片及訂單寄送予李明賢。李明賢另各
    以月薪新臺幣（下同）三萬元代價，先後僱用莊朝琮（九十
    八年二月起）及曾仁俊（自九十八年八月起加入），共同在
    臺北縣新莊市○○○街一一五號之一租屋處，負責依訂單燒
    錄光碟及包裝交寄。嗣於九十八年十一月十二日上午九時十
    五分許，為警前往臺北縣新莊市○○○街一一五號之一執行
    搜索，當場扣得盜版光碟共一萬三千一百三十七片（含如附
    表一所示侵害得利公司等公司享有著作財產權之光碟片）、
    附表二所示燒錄、販賣盜版光碟所用設備。
二、案經得利公司、美商迪士尼公司、美商華納公司、美商廿世
　　紀福斯公司、美商環球合夥、木棉花國際股份有限公司（下
    稱木棉花公司）、李淑芬三通企業社（下稱三通企業社）、
    普威爾國際股份有限公司（下稱普威爾公司）、霹靂國際多
    媒體股份有限公司（下稱霹靂公司）、日商任天堂株式會社
    、昇龍數位科技股份有限公司（下稱昇龍公司）、弘恩文化
    事業有限公司（下稱弘恩公司）訴請臺北縣政府警察局永和
    分局及內政部警政署刑事警察局報請臺灣板橋地方法院檢察
    署檢察官偵查起訴，並經李明賢、曾仁俊及莊朝琮於原審準
    備程序中就被訴事實均為有罪之陳述，經告知簡式審判程序
    之旨，並聽取各當事人之意見後，原審裁定進行簡式審判程
    序審理。
    理  由
一、程序方面：
  (一)按本件上訴人即被告李明賢所犯係死刑、無期徒刑、最輕本
    刑為三年以上有期徒刑以外之罪，其於原審準備程序就前揭
    被訴事實為有罪之陳述，經原審告知簡式審判程序之旨，並
    聽取其與公訴人之意見後，原審認無不得或不宜改依簡式審
    判程序進行之處，乃依刑事訴訟法第二百七十三條之一第一
    項、第二百八十四條之一，裁定本件由受命法官獨任進行簡
    式審判程序，核無不合，合先敘明。
  (二)次按上訴人即被告李明賢於偵查中向檢察官所為之供述，非
    出於強暴、脅迫、利誘、詐欺、疲勞訊問、違法羈押或其他
    不正方法取得，依刑事訴訟法第一百五十六條第一項、第一
    百五十八條之二之規定，自得採為證據。
  (三)本案被告經合法通知，無正當理由未到庭為陳述，惟其所選
    任之辯護人則已到庭執行職務，爰不待被告到庭陳述，逕依
    其上訴理由書狀及辯護人辯護意旨而為判決。
二、實體方面：
  (一)本案經本院審理結果，認原判決認事用法及量刑均無違誤，
    應予維持，爰予逕行引用原判決所記載之事實、證據及理由
    。
  (二)上訴人即被告李明賢上訴意旨略以：被告固承認本件犯罪之
    事實，惟被告因身患「肝硬化及肝昏迷併大量腹水」及「糖
    尿病控制不佳」等疾病，需高額醫藥費，始犯本件犯行，又
    被告雖為掛名負責人，然每月薪水僅有四萬元，復以被告為
    低收入戶，居無定所，且因上開疾病每月需住院十數天治療
    ，爰請求法院從輕量刑。
  (三)惟查：
  1.被告李明賢就上揭事實於警詢、偵查及原審法院審理時均坦
    承不諱，核與告訴代理人張定鈞、黃建華（財團法人臺灣著
    作權保護基金會）、吳國賢（木棉花公司）、陳旭明（普威
    爾公司）、王振宇（霹靂公司）、徐宏昇（任天堂株式會社
    ）、許恭誠（三通企業社）、蔡培（昇龍公司、弘恩公司
    ）於警詢時之指述情節相符，並有內政部警政署刑事警察局
    搜索扣押筆錄、扣押物品目錄表、告訴人刑事委任狀、扣押
    物品清單、著作權證明文件、網頁蒐證資料、報價單、露天
    拍賣會員帳號資料、指紋鑑定書等各在卷可稽，且有扣案如
    附表一及附表二所示之物可資佐證，堪信被告前揭自白與事
    實相符，堪予採信，本案事證已臻明確，被告犯行洵堪認定
    ，應依法論處。
  2.被告上訴意旨雖辯稱其係因身體病痛，需高額醫藥費用始觸
    犯本案犯行，惟其僅係掛名負責人，月薪四萬元，參與程度
    不深，盼能減輕原審量處之刑云云。惟查，被告罹病並非觸
    法之正當理由，其以侵害他人權益方式牟取不法利益，不惟
    損害無辜之他人權益，更使我國努力保護智慧財產權之形象
    減損，於公益尚非無傷。而其自為非行迄今，仍未與告訴人
    達成和解，以減低告訴人所受損害，其請求減輕刑責，自非
    可採。
  (四)原審調查後，認上訴人即被告李明賢、共同被告曾仁俊及莊
    朝琮所為，均係犯著作權法第九十一條第三項、第二項之意
    圖銷售而擅自以重製於光碟之方法侵害他人之著作財產權罪
    。上訴人即被告李明賢、共同被告曾仁俊、莊朝琮及綽號「
    阿修」之成年男子，就本件犯行有犯意聯絡及行為分擔，應
    論以共同正犯。被告等散布、持有盜版重製光碟之低度行為
    ，為意圖銷售而重製之高度行為吸收，不另論罪。按刑事法
    若干犯罪行為態樣，本質上原具有反覆、延續實行之特徵，
    立法時既予特別歸類，定為犯罪構成要件之行為要素，則行
    為人基於概括之犯意，在密切接近之一定時、地持續實行之
    複次行為，倘依社會通念，於客觀上認為符合一個反覆、延
    續性之行為觀念者，於刑法評價上，即應僅成立一罪，學理
    上所稱「集合犯」之職業性、營業性或收集性等具有重複特
    質之犯罪均屬之，例如經營、從事業務、收集、販賣、製造
    、散布等行為概念者是（最高法院九十五年度台上字第一○
    七九號刑事判決意旨參照）。本件上訴人即被告李明賢、共
    同被告曾仁俊及莊朝琮三人擅自以重製之方法侵害他人著作
    財產權，係在密切接近之一定時間、地點，以相同之方式持
    續進行，未曾間斷，具有反覆、延續實行之特徵，在行為概
    念上，自均應評價為包括一罪。被告李明賢前因詐欺案件，
    經臺灣高雄地方法院以九十六年度簡字第二四七五號判處有
    期徒刑四月確定，嗣經同法院以九十七年度聲減字第一○六
    九號裁定減為有期徒刑二月，於九十七年五月十八日縮刑期
    滿執行完畢，然被告李明賢於有期徒刑執行完畢後，五年內
    故意再犯本案有期徒刑以上之罪，應依累犯之規定加重其刑
    。原審審酌上訴人即被告李明賢前因提供帳戶協助他人販賣
    盜版光碟之違反著作權法案件經法院判刑確定，竟未知警惕
    ，進而為盜版集團主持於臺灣地區之光碟燒錄及配送工作，
    並僱請共同被告曾仁俊及莊朝琮擔任員工協助處理上開事務
    ，故意侵害他人之智慧創作，非但損及告訴人等之著作財產
    權，更破壞我國保護智慧財產權之國際形象，且其重製光碟
    之數量高達一萬三千餘片，侵害情節非輕，行為當屬可議，
    兼衡被告李明賢因肝硬化、糖尿病等疾病致無法工作且經濟
    狀況不佳（參卷附高雄市立聯合醫院診斷證明書、高雄市新
    興區公所低收入戶證明），始與盜版集團共同合作從事本件
    販售盜版光碟行為之犯罪動機，並斟酌被告李明賢之智識程
    度、生活狀況等一切情狀，認為公訴人具體求處被告李明賢
    有期徒刑三年十月，另併科罰金四百萬元，似有過重，爰量
    處「李明賢共同意圖銷售而擅自以重製於光碟之方法侵害他
    人之著作財產權，累犯，處有期徒刑貳年拾月。」，並諭知
    沒收，原審之認事用法並無違誤，量刑尚稱妥適。被告李明
    賢主張其因肝硬化、糖尿病等疾病致無法工作且經濟狀況不
    佳而犯此案，爰上訴請求本院從輕量刑，惟原審既已審酌上
    開情事，是被告李明賢之主張顯無理由，應予駁回。
據上論斷，依刑事訴訟法第三百六十八條、第三百七十一條、第
三百七十三條，判決如主文。
本案經檢察官洪光到庭執行職務。
中　　華　　民　　國　　100　 年　　7　　 月　　6　　 日
                    智慧財產法院第一庭
                          審判長法  官　李得灶
                                法  官　林欣蓉
                                法  官　汪漢卿
以上正本證明與原本無異。
如不服本判決應於收受本判決後10日內向本院提出上訴書狀，其
未敘述上訴理由者，並得於提起上訴後10日內向本院補提理由書
狀（均須按他造當事人之人數附繕本）。
中　　華　　民　　國　　100　 年　　7　　 月　　 8　　日
                                書記官  邱于婷
【附表一】
一、著作財產權人得利影視股份有限公司部分：
  1."零"感應妙探第1季 (3片)
  2."零"感應妙探第2季 (4片)
  3.24反恐任務第1季 (13片)
  4.24反恐任務第2季 (11片)
  5.24反恐任務第3季 (12片)
  6.24反恐任務第4季 (12片)
  7.24反恐任務第5季 (12片)
  8.24反恐任務第6季 (12片)
  9.24反恐任務第7季 (16片)
  10.CSI:犯罪現場第1季 (8片)
  11.CSI:犯罪現場第2季 (8片)
  12.CSI:犯罪現場第3季 (8片)
  13.CSI:犯罪現場第4季 (8片)
  14.CSI:犯罪現場第5季 (8片)
  15.CSI:犯罪現場第6季 (8片)
  16.CSI:犯罪現場第7季 (7片)
  17.LOST檔案第1季 (31片)
  18.LOST檔案第2季 (24片)
  19.LOST檔案第3季 (24片)
  20.LOST檔案第4季 (20片)
  21.LOST檔案第5季 (24片)
  22.X戰警: 金鋼狼 (1片)
  23.X檔案第1季 (7片)
  24.X檔案第2季 (7片)
  25.X檔案第3季 (7片)
  26.X檔案第4季 (7片)
  27.X檔案第5季 (6片)
  28.X檔案第6季 (6片)
  29.X檔案第7季 (6片)
  30.X檔案第8季 (6片)
  31.七龍珠 (1片)
  32.口是心非 (1片)
  33.大衛特大號 (2片)
  34.太陽浩劫 (1片)
  35.巴比倫密碼 (1片)
  36.比佛利拜金狗 (1片)
  37.功夫熊貓 (2片)
  38.犯罪心理第1季 (29片)
  39.犯罪心理第2季 (30片)
  40.犯罪心理第3季 (31片)
  41.犯罪心理第4季 (35片)
  42.瓦力 (1片)
  43.冰原歷險記2(1片)
  44.冰原歷險記3(4片)
  45.印第安納瓊斯:水晶骷髏王國 (1片)
  46.地獄怪客2(1片)
  47.守護者 (1片)
  48.我是傳奇 (1片)
  49.沒問題先生 (1片)
  50.男人兩個半第1季 (4片)
  51.男人兩個半第2季 (4片)
  52.男人兩個半第3季 (4片)
  53.男人兩個半第4季 (4片)
  54.男人兩個半第5季 (5片)
  55.男人兩個半第6季 (6片)
  56.赤壁(1片)
  57.赤壁: 決戰天下 (3片)
  58.刺客聯盟 (1片)
  59.怪醫杜立德5(1片)
  60.玩命關頭4(2片)
  61.金剛 (1片)
  62.長毛狗(1片)
  63.哈利波特5:鳳凰會的密令 (2片)
  64.哈利波特6:混血王子的背叛 (4片)
  65.急診室的春天第10季 (6片)
  66.流氓醫生第1季 (30片)
  67.流氓醫生第2季 (32片)
  68.流氓醫生第3季 (20片)
  69.流氓醫生第4季 (19片)
  70.流氓醫生第5季 (25片)
  71.穿著Prada的惡魔禮盒版 (1片)
  72.陌生的孩子 (1片)
  73.料理鼠王 (1片)
  74.特務行不行 (1片)
  75.破天荒 (1片)
  76.神奇小子第1季 (4片)
  77.神奇小子第2季 (5片)
  78.神奇小子第3季 (3片)
  79.神秘召喚 (24片)
  80.神鬼奇航3:世界的盡頭 (1片)
  81.神鬼傳奇3 (2片)
  82.納尼亞傳奇：賈思潘王子 (1片)
  83.馬達加斯加2 (2片)
  84.曼哈頓奇緣 (1片)
  85.國家寶藏：古籍秘辛 (1片)
  86.崖上的波妞 (2片)
  87.異形戰場2 (1片)
  88.麥斯‧潘恩 (1片)
  89.博物館驚魂夜2 (2片)
  90.尋骨線索第1季 (6片)
  91.尋骨線索第2季 (6片)
  92.尋骨線索第3季 (4片)
  93.尋骨線索第4季 (7片)
  94.結案高手第1季 (4片)
  95.結案高手第2季 (4片)
  96.結案高手第3季 (4片)
  97.結案高手第4季 (5片)
  98.絕命尬車 (2片)
  99.越獄風雲第4季 (6片)
  100.超異能英雄第1季 (12片)
  101.超異能英雄第2季 (7片)
  102.超異能英雄第3季 (9片)
  103.開麥拉警魂 (1片)
  104.黑色星期五 (1片)
  105.黑暗騎士 (2片)
  106.媽媽咪呀!(1片)
  107.愛情大師 (1片)
  108.新娘大作戰 (1片)
  109.當地球停止轉動 (1片)
  110.經典老爺車 (1片)
  111.雷霆戰狗 (2片)
  112.鼠來寶 (1片)
  113.奪魂鋸5 (2片)
  114.實習醫生第1季 (4片)
  115.實習醫生第2季 (16片)
  116.實習醫生第3季 (14片)
  117.實習醫生第4季 (12片)
  118.實習醫生第5季 (9片)
  119.歌舞青春3:畢業季 (1片)
  120.瘋狂理髮師:倫敦首席惡魔剃刀手 (1片)
  121.綠巨人浩克 (1片)
  122.慾望城市第1季 (14片)
  123.慾望城市第2季 (14片)
  124.慾望城市第3季 (14片)
  125.慾望城市第4季 (14片)
  126.慾望城市第5季 (14片)
  127.慾望城市第6季 (14片)
  128.慾望師奶第1季 (6片)
  129.慾望師奶第2季 (6片)
  130.慾望師奶第3季 (6片)
  131.慾望師奶第4季 (5片)
  132.慾望師奶第5季 (8片)
  133.澳大利亞 (1片)
  134.瞞天過海3:十三王牌 (1片)
  135.貓狗大戰 (1片)
  136.謊言對決 (1片)
  137.雙面女間諜第1季 (6片)
  138.雙面女間諜第2季 (6片)
  139.雙面女間諜第3季 (6片)
  140.雙面女間諜第4季 (6片)
  141.雙面女間諜第5季 (5片)
  142.關鍵下一秒 (1片)
  143.變形金剛 (3片)
  144.靈感應第1季 (6片)
  145.靈感應第2季 (6片)
  146.靈感應第3季 (8片)
  147.鷹眼 (1片)
  148.變形金剛2 (1片)
二、木棉花國際股份有限公司：
  1.烘培王 (4片)
  2.海賊王 (51片)
  3.怪醫黑傑克劇場版 (6片)
  4.我們這一家 (12片)
  5.南家三姐妹 (3片)
  6.全力兔 (2片)
  7.君吻 (2片)
  8.櫻蘭高校男公關部 (2片)
  9.零之使魔 (3片)
  10.惡作劇之吻 (2片)
  11.家庭教師 (9片)
  12.一騎當千 (3片)
  13.結界師 (3片)
  14.吸血鬼騎士 (2片)
  15.黑執事 (2片)
  16.伯爵與妖精 (1片)
三、李淑芬即三通企業社：
  1.天動地變龍現江湖 (21片)
  2.驚天九龍 (32片)
  3.天宇殺機 (52片)
  4.天宇論皇 (26片)
  5.天宇魔空 (29片)
  6.天宇殘珠 (24片)
  7.天宇戰印 (27片)
  8.天宇星令 (18片)
  9.天宇伏邪之異流道 (41片)
  10.天宇之九天狂龍 (22片)
  11.天宇劍牒 (42片)
  12.天宇謎塵 (44片)
  13.天宇刀劍談 (70片)
  14.天宇鋒之殺 (22片)
  15.天宇策戢之飛雲覆月 (45片)
  16.天宇魔航 (48片)
  17.天宇邪傳 (42片)
  18.天羽 (25片)
  19.天宇傀渡論 (49片)
  20.競鋒記 (18片)
  21.天宇雙流變 (28片)
  22.天宇獸圖 (16片)
  23.天宇獸圖之風火城 (14片)
  24.魔劫 (15片)
  25.嘯龍記 (24片)
  26.邪流聖戰 (25片)
四、普威爾國際股份有限公司：
  1.女王之刃 (1片)
  2.反叛的魯路修 (4片)
  3.鋼之鍊金術師 (2片)
  4.彩雲國物語 (18片)
五、霹靂國際多媒體股份有限公司：
  1.霹靂金光 (9片)
  2.霹靂眼 (24片)
  3.霹靂至尊 (18片)
  4.霹靂孔雀令 (14片)
  5.霹靂劍魂 (11片)
  6.霹靂異數 (42片)
  7.霹靂劫 (12片)
  8.霹靂天闕 (31片)
  9.霹靂紫脈線 (16片)
  10.霹靂烽雲 (42片)
  11.霹靂天命 (15片)
  12.霹靂狂刀 (47片)
  13.霹靂王朝 (35片)
  14.霹靂幽靈箭第一部 (17片)
  15.霹靂幽靈箭第二部 (27片)
  16.霹靂外傳之葉小釵傳奇 (7片)
  17.霹靂英雄榜 (63片)
  18.霹靂烽火錄 (30片)
  19.霹靂風暴 (42片)
  20.霹靂狂刀之創世狂人 (63片)
  21.霹靂雷霆 (40片)
  22.霹靂英雄榜之江湖血路 (48片)
  23.霹靂英雄榜之風起雲湧一 (36片)
  24.霹靂英雄榜之風起雲湧二 (24片)
  25.霹靂英雄榜之爭王記 (50片)
  26.霹靂圖騰 (43片)
  27.霹靂兵燹 (57片)
  28.霹靂刀鋒 (54片)
  29.霹靂異數之萬里征途 (44片)
  30.霹靂九皇座 (68片)
  31.霹靂劫之闍城血印 (20片)
  32.霹靂劫之未世錄 (18片)
  33.霹靂皇朝之龍城聖影 (32片)
  34.霹靂劍蹤 (18片)
  35.霹靂兵燹之刀戟戡魔錄 (18片)
  36.霹靂兵燹之刀戟戡魔錄II (32片)
  37.霹靂奇象 (62片)
  38.霹靂謎城 (39片)
  39.霹靂皇龍紀 (55片)
  40.霹靂皇朝之鍘龑史 (24片)
  41.霹靂開疆紀 (48片)
  42.霹靂神州 (34片)
  43.霹靂神州II之蒼玄泣 (33片)
  44.霹靂神州III之天罪 (36片)
  45.霹靂天啟 (18片)
  46.霹靂震寰宇之龍傳說 (5片)
  47.霹靂新春賀歲 (3片)
  48.霹靂精選集 (1片)
六、日商任天堂株式會社：Wii遊戲光碟(274片)。
七、昇龍數位科技股份有限公司：
  1.華麗一族 (2片)
  2.我在墾丁天氣晴 (12片)
八、弘恩文化事業有限公司：
  1.急診室的春天 (160片)
  2.四月之吻 (40片)
  3.聚光燈 (16片)
  4.浪漫滿屋 (20片)
  5.開朗少女求婚記 (12片)
  6.波麗士大人 (62片)
  7.豪傑青香 (40片)
  8.幻想情侶 (26片)
  9.冬季戀歌 (14片)
  10.大唐芙蓉園 (26片)
  11.貝多芬病毒 (3片)
  12.情定泰勒瓦 (14片)
  13.風之畫師 (22片)
  14.巴娃娃 (50片)
  15.外科醫生泰達希 (46片)
  16.明星戀人 (23片)
  17.宮野蠻王妃 (13片)
  18.回來吧順愛 (7片)
  19.小爸爸上學去 (2片)
  20.最強媽媽 (8片)
  21.封神榜II: 武王伐紂 (20片)
  22.牟氏莊園 (8片)
  23.少林僧兵 (2片)
  24.雪山飛狐 (8片)
  25.大宋提刑官 (12片)
  26.天國的階梯 (10片)
  27.峇里島的日子 (2片)
  28.偉大的遺產 (8片)
  29.我人生最後緋聞 (10片)
  30.喬家大院 (7片)
  31.無字碑歌 (10片)
  32.恭親王 (9片)
  33.八陣圖 (6片)
  34.大祠堂 (7片)
  35.日月凌空 (41片)
  36.大明王朝 (12片)
  37.精武陳真 (6片)
【附表二】
  1.空白光碟700片
  2.電腦主機及週邊設備（含燒錄器2部）1套
  3.1對5DVD燒錄器6組
  4.1對6DVD燒錄器1組
  5.掃瞄器1部
  6.彩色印表機2部
  7.待寄郵包10包
  8.送貨單據
  9.回條1批